【裁判字號】    94,重上更(三),510
【裁判日期】    950307
【裁判案由】    違反貪污治罪條例等
【裁判全文】
臺灣高等法院臺南分院刑事判決   94年度重上更(三)字第510號
上  訴  人
即  被  告  丙○○
選任辯護人  王成彬  律師
上列上訴人即被告因違反貪污治罪條例等案件，不服臺灣臺南地
方法院八十七年度訴字第三一三號中華民國九十年八月九日第一
審判決（起訴案號：臺灣臺南地方法院檢察署八十六年度偵字第
四二一八號、同年度偵字第四二四三號、同年度偵字第四二九六
號、同年度偵字第一一九二九號），提起上訴，判決後，經最高
法院第三次發回更審，本院判決如下：
    主  文
原判決關於丙○○部分撤銷。
丙○○公務員明知為不實之事項，而登載於職務上所掌之公文書
，足以生損害於公眾，處有期徒刑壹年貳月，緩刑參年。
    事  實
一、丙○○於民國（下同）八十五年間擔任國立成功大學土木工
    程學系（下稱成大土木系）講師，係依據法令從事公務之人
    員。緣南投縣政府八十五年主辦之「電源站至埔里三三ｋ＋
    四一０─三五ｋ＋六二五（原名稱三二ｋ＋七九０─三五ｋ
    ＋七九０、起訴書誤植為三三ｋ＋四一０五ｋ＋六二五及原
    名稱三二ｋ＋七九０五ｋ＋七九０）道路工程」，係由南投
    縣協侑營造有限公司（下稱協侑公司，負責人為謝錦華）所
    承包，工程中所用之「蜂巢固格網」係汎亞地工有限公司（
    下稱汎亞公司）假臺南市高優工程有限公司（下稱高優公司
    ）之名義供貨，並由大王塑膠有限公司負責人林森茂（所涉
    共同行使變造公文書罪，經原審判處有期徒刑一年一月，緩
    刑三年確定）之地下工廠生產不合格之「蜂巢固格網」假冒
    進口產品，於八十五年十二月三日，由汎亞公司負責人丁○○（所涉共同行使變造公文書罪，經原審判處有期徒刑一年
    一月，緩刑三年確定）【假冒】本工程南投縣政府土木課承
    辦人「曾仁隆」及協侑公司工地主任「羅寅雄」名義，將「
    蜂巢固格網」試驗檢體送至成大土木系交予丙○○負責檢驗
    ，實際上由不知情之學生乙○○負責試驗，然乙○○於試驗
    時發現試驗項目「延伸率」僅有157％，不符合500％以上之
    要求，遂告知丙○○，詎丙○○明知送試驗檢體之延伸率不
    合格及受理申請完成掛號收件後，送驗試樣即不得更換，然
    仍由不知情之乙○○通知丁○○試體延伸率不夠後，丁○○
    遂於八十五年十二月十四日另補送一試驗檢體，丙○○復明
    知試驗報告單應記載收件試驗檢體之試驗結果，不得以其他
    試驗檢體之試驗結果矇混，仍將不實之合格延伸率540％之
    事項，逕登載於職務上所掌之試驗報告單，作為收件試驗檢
    體之試驗報告，足以生損害於成大試驗報告之公信力。嗣經
    人檢舉，為法務部調查局臺南市調查站查獲。南投縣政府再
    採樣送請成大土木系材料實驗室檢驗結果卻不合格。
二、案經法務部調查局臺南市調查站（下稱調查站）移送臺灣臺
    南地方法院檢察署檢察官偵查起訴。
    理  由
一、按被告以外之人於審判外之言詞或書面陳述，除法律有規定
    者外，不得作為證據，刑事訴訟法第一百五十九條第一項定
    有明文。證人丁○○、乙○○於法務部調查局及檢察官偵查
    中之供述，固屬審判外之言詞，為傳聞證據，原則上不得作
    為證據。查證人乙○○名義出具書面陳述其試驗結果之計算
    式（附於原審上訴卷第一○一頁），業經證人乙○○於本院
    詰問時證述明確，自有證據能力。又查證人即共同被告丁○○人於本院詰問時供承其於法務部調查局之供述及對於證人
    乙○○於調查站所供牽涉到渠之部分均屬實在；至證人乙○○於本院詰問時對於法務部調查局之供述除所謂「折中部分
    並非折中，而是試驗結果，第二次結果要與第一次結果平均
    」等語外，餘皆坦承實在等情，且法務部調查局之調查筆錄
    ，丁○○、乙○○製作筆錄過程，二位之意識及陳述能力，
    「丁○○意識及陳述能力正常，均出於自由意識陳述，問答
    時表達得很清楚、有條理」；「乙○○受詢問時意識清楚，
    陳述得很清楚，筆錄記載內容完全依照其陳述，記載如有牽
    涉數字及日期，亦是參考相關卷證所載，也經過他本人確認
    」等情，亦據調查站筆錄之承辦人甲○○、戊○○於本院證
    述明確，故證人丁○○、乙○○於調查站所為之調查筆錄，
    證人丁○○於檢察官偵查中所為之供述，與審判中所述相符
    ，有證據能力，合先敘明。
二、訊據上訴人即被告丙○○固坦認伊係成大土木系講師，學生
    乙○○確實有作試體測試蜂巢固格網，且伊從來沒有看見南
    投縣政府來文，檢驗報告沒有合格之事實，惟矢口否認有何
    公務員職務上登載不實文書之犯行，辯稱：伊沒有指定乙○○去做測試，不是伊負責作測試的，蜂巢固格網是一種地工
    材料，伊是基於服務性質作試驗，沒有圖利亦沒有登載不實
    云云。
三、惟查：
（一）查「受理申請完成掛號收件後，送驗試樣即無法更換。」
      、「送驗試樣經檢驗完成後，是否合格隨即製作報告，無
      法抽換試樣」、「任何試樣檢驗皆須辦理掛號」等情，有
      該成功大學八十八年十月四日（八八）成大工字第０六０
      一七號函附卷可稽（見原審卷第二宗第二三頁），是故受
      理試樣檢驗之申請，任何試樣檢驗皆須辦理掛號，完成掛
      號收件後，送驗試樣即不得更換，送驗試樣經檢驗完成後
      ，是否合格應隨即製作報告，無法抽換試樣，此乃成功大
      學受理試樣檢驗申請之標準過程，合先敘明。
（二）右揭關於南投縣政府八十五年主辦之「電源站至埔里三三
      ｋ＋四一０─三五ｋ＋六二五（原名稱三二ｋ＋七九０─
      三五ｋ＋七九０道路工程」，係由南投縣協侑公司所承包
      ，有南投縣政府於八十五年二月二十三日與協侑公司成立
      之工程契約書、保證書、包商印鑑紙暨相關之開標紀錄表
      、南投縣政府工程決算書、營繕工程結算驗收證明書、工
      程驗收紀錄、工程竣工驗收表、簽、工程計劃說明書、水
      土保持計劃說明書、施工預定進度表、工程預算書等在卷
      ，此經審計部臺灣省南投縣審計室於九十二年四月三十日
      以（九二）審投縣總字第０二六五號函覆本院（見本院重
      上更一卷第二宗第五三至七九頁）可據。
（三）證人即經被告指定作測試檢體之學生乙○○就上開「蜂巢
      固格網」於調查站偵訊、原審調查中已結證稱：南投縣政
      府「電源站至埔里三三ｋ＋四一０─三五ｋ＋六二五道路
      工程」之蜂巢固格網試片，我試驗時，延伸率要求應在
      500％以上，但實際只達157％，經我向丙○○報告，並告
      知汎亞公司丁○○所送蜂巢固格網試片不通過之情形，丁○○隨即跑來試驗室，我記得當日是八十五年十二月十四
      日星期六，丁○○並另外拿了一件蜂巢固格網試片對丙○○解釋係保存在該公司之另一件同工程試片，要求丙○○
      以該試片重作延伸率試驗，丙○○當場同意，我試驗該試
      片延伸率則達600％以上，我不懂發現後之程序，亦不知
      汎亞公司在申請檢驗中所扮演的角色，常看到丁○○來試
      驗室找丙○○討論試驗有關事宜，而未看到有委託者前來
      ，使我誤會試驗如發生問題，除報告丙○○外，並另通知
      丁○○（見八十五年度聲監字第六二號偵查卷第一一五
      頁反面、第一一六頁正反面、原審卷第二宗第九十三頁）
      ；於本院更審時證稱：這個案子是丙○○老師指定我去承
      接的（見本院重上更一卷第一宗第四四頁）等各語，而衡
      以證人乙○○與被告間宿無怨隙，案發當時又係師生關係
      ，亦無須甘冒偽證罪責，杜撰事實惡意設詞誣陷被告之理
      ，是以證人乙○○之證詞應屬可採。至證人乙○○於原審
      及本院更審時另陳稱南投縣政府拿來固格網試體，檢驗結
      果發現延伸率不合格，過了幾天南投縣政府有再補送新試
      體，也是伊測試的，後來只針對延伸率測試，都有合格，
      依照實驗規則，延伸率不同有高有低，就採平均值；不記
      得有無第二次檢體，延伸率百分之五百四十是以幾次的數
      據去平均得來的，作試驗時檢體不夠，後來丁○○再送來
      ，因為項目很多云云（見原審卷第二宗第九三、九四頁、
      本院重上更一卷第一宗四四至四八頁），惟該試驗體並非
      南投縣政府送驗（詳如後述），亦顯有悖離成大函覆原審
      法院所述：「受理申請完成掛號收件後，送驗試樣即無法
      更換。」、「送驗試樣經檢驗完成後，是否合格隨即製作
      報告，無法抽換試樣。」、「任何試樣檢驗皆須辦理掛號
      」等情，有該大學八十八年十月四日（八八）成大工字第
      ０六０一七號函附卷可稽（見原審卷第二宗第二三頁），
      已如前述。是證人即學生乙○○所為此部分之證言，尚屬
      其不知作業程序，並為事後迴護被告之詞，不足採取。
（四）原審同案被告丁○○（即汎亞公司負責人）於調查站偵訊
      中供稱：上開道路工程之蜂巢固格網試片是伊送至該試驗
      室，陳培麟批給丙○○試驗，而丙○○實際上是交給乙○○作試驗；乙○○係我送材料至試驗室時認識，在我瞭解
      其身家背景後，開始聘請乙○○擔任我兒子之數學家庭教
      師等語（見偵字第四二九六號偵查卷第五頁正反面），綜
      上以觀，同案被告丁○○此部分所述與前開證人乙○○證
      述情節大致相符，認其此部分供述及證述堪以採信。
（五）證人即南投縣政府建設局土木課技士「曾仁隆」於八十六
      年七月二十三日，在調查站調查時業已指證：上開道路工
      程之承包商協侑公司負責人謝錦華曾持成大土木系結構及
      材料試驗室之試驗單（八五工材第Ａ０七三五號）給伊，
      表示材料商已先行以伊及該公司工地主任羅寅雄之名義取
      樣送成大試驗，結果均符合規範要求，因合約書並未規定
      材質檢驗事項，原則上係由承包商自行負責材質合格，所
      以伊看到該批（指供貨至現場之蜂巢固格網）有成大正式
      檢驗合格之報告單，故亦予以認可，‧‧‧該次送驗伊沒
      去，也沒有馬上給伊看等語，有曾仁隆於調查站及本院更
      審時調查之供述可稽（見法務部調查局臺南市調查站覆本
      院之九十二年三月二十日南市廉字第０九二六六００八七
      一０號函暨筆錄、本院重上更一卷第二宗第三四、三五頁
      調查站筆錄、本院重上更一卷第二宗第十七頁）。
（六）證人即協侑公司工地主任羅寅雄於八十六年七月二十三日
      ，在調查站調查時已否認曾和縣政府土木課曾仁隆取樣送
      驗過，且貨是八十五年十二月三十日交貨，更不可能在同
      年月三日即已取樣送驗，該試驗報告單取樣之檢體既未經
      伊親自取樣送檢，其內容應屬不實等語（見本院重上更一
      卷第二宗第四三頁調查站筆錄）。又證人羅寅雄亦於本院
      更審調查時陳稱：伊與曾仁隆有一次一起去成大送檢體（
      應係指嗣後於八十六年四月二十八日該次），伊有去即有
      簽名，八十五年十二月三日之申請單上，伊沒有簽名，其
      後報告出來沒有通過，他們（指南投縣政府）就沒有給我
      們錢等情（見本院重上更一卷第二宗第二○頁、聲監卷第
      一二五頁）。且南投縣政府關於上開「電源站至埔里三三
      ｋ＋四一０─三五ｋ＋六二五道路工程」所使用材料之「
      蜂巢固格網」試驗檢體如何提供成大試驗問題？就工程八
      十五年十二月三日成大試驗室試驗報告（八五工材第Ａ０
      七三五號）係由材料商提供，該試驗報告之取樣者亦由材
      料商逕送成大試驗室，該府及承包商人員均未會同至成大
      。有該縣政府於八十九年一月二十四日以（八九）投府建
      土字第八九０一六六九三號函覆原審在卷可稽（見原審卷
      第二宗第六九頁）。顯見上開八十五年十二月三日成大試
      驗室試驗報告（八五土材第Ａ０七三五號）應非南投縣政
      府送驗而屬不實。
（七）況南投縣政府關於上開「電源站至埔里三三ｋ＋四一０─
      三五ｋ＋六二五道路工程」所使用材料之「蜂巢固格網」
      ，於八十六年四月廿八日現場取樣，與承包商親送成大試
      驗室，結果發現抗張強度、延伸率、方格尺寸三項不合格
      。有該縣政府於八十九年一月二十四日以（八九）投府建
      土字第八九０一六六九三號函覆原審在卷可稽（見原審卷
      第二宗第六九頁），益見該收件試驗報告單之製作並不實
      在。丁○○雖於本院更審調查時否認稱：八十五年十二月
      那件不是伊負責的，是不是伊送（請鑑定）的伊不記得了
      ，伊沒有假冒，那是高優公司去簽約的，他們叫伊陪同他
      們過去，只因東西是伊交與高優（公司）的，伊比較瞭解
      ，所以他們叫伊陪同送件，材料是伊賣與高優，高優又賣
      與南投的營造公司，這件事與伊無關云云，顯見丁○○係
      材料商之一，有前往送料試驗，所為此部分證詞，係屬其
      事後卸責之詞，並無足取。
（八）前揭「蜂巢固格網」試驗檢體之試驗情形，復參酌被告於
      調查站偵訊中供稱：南投縣政府主辦之「電源站至埔里三
      三ｋ＋四一０─三五ｋ＋六二五道路工程」之蜂巢固格網
      試驗是陳培麟批示由我辦理，我形式上是指派工讀生陳宏
      賓試驗，惟實際上是由乙○○負責試驗，我記得乙○○有
      向我反映該式樣延伸率僅有157％，而要求是500％以上，
      顯然太低，不符合要求。我即指定試驗室助手會同前來的
      丁○○在該試驗室內找出另一塊相同型式之試樣續作試驗
      ，得出約600多％之延伸率，經我評估後，‧‧‧我即同
      意指示以兩次試驗之折衷平均值540％作為試驗結果之數
      據。」等語，復有成大土木系結構及材料試室檢驗申請單
      及試驗報告單各一紙在卷可稽（見八十五年度聲監字第六
      二號偵查卷第一八、一二五、一二六頁）。依前述檢
      驗申請單旁確有填載「請丙○○先生辦理」字樣，被告於
      本院更審時所辯伊未受理本案，伊二次都沒有指定乙○○
      測試，是陳宏賓同意由乙○○作測試，均不足採信。
（九）又「申請送驗試樣完成掛號收件後，經試驗即製作報告並
      寄出；且該成大土木系結構材料試驗室受理送驗試樣申請
      掛號收件後，送驗試樣即無法更換，送驗試樣經檢驗完成
      後，是否合格隨即製作報告，無法抽換試樣」等情，此有
      成大八十八年十月四日（八八）成大工字第六一七號
      函各一紙附卷可稽，核之卷附成大土木系結構及材料試驗
      室試驗報告單（見八十五年度聲監字第六二０號偵查卷第
      一二六頁）之延伸率欄載為百分之五四０，已如上述，應
      非收件試驗實測結果。證人丁○○亦於本院更審證稱：伊
      不認識曾仁隆、羅寅雄等情（見本院重上更一卷第一宗第
      五○頁），足認被告明知送試驗檢體之延伸率不合格及受
      理申請完成掛號收件後，送驗試樣即不得更換，竟私下通
      知丁○○試體延伸率不夠，另補送一試驗檢體，復明知試
      驗報告單應記載收件試驗檢體之試驗結果，不得以其他試
      驗檢體之試驗結果矇混，仍將不實之合格延伸率540％之
      事項，逕登載於職務上所掌之試驗報告單，作為收件試驗
      檢體之試驗報告等情，洵堪認定。被告所為，自足以生損
      害於受託鑑定之成大公信力。
（十）至被告主張系爭「蜂巢固格網」之延伸率540％之結果係
      採平均值，計算方式為157%×0.2+(600%+650%+655%)÷3
      ×0.8＝540%，與實際就「蜂巢固格網」試樣進行檢驗之
      學生乙○○所述計算方式相同（見本院上訴卷第一０一頁
      ）。且證人乙○○於原審並證稱：「（南投縣政府固格網
      部分是否有取平均值給丙○○？）依照實驗規則，延伸率
      不同有高有低的話，就採平均值。」（見原審卷第二宗第
      九三至九四頁）。參以乙○○於調查站所述。則證人乙○○有對丁○○於八十五年十二月十四日補送之「蜂巢固格
      網」試樣進行檢驗，固非全然無據。惟查本件試驗檢體不
      得任意更換，已如前述，是被告於第一次收件試驗檢體之
      延伸率不合格，即應出具不合格之試驗報告單，竟任由丁○○另補送一試驗檢體，並以第一、二次試驗結果之平均
      值充作第一次收件之試驗報告單，顯有以非第一次收件試
      驗檢體之試驗結果之不實事項登載於職務上所掌之試驗報
      告單之情事，以該檢驗申請單及試驗報告單其左上角均為
      相同編號工材第Ａ0735號之記載（見八十五年度聲監字
      第六二號偵查卷第一二五、一二六頁），足見應為相同
      試驗檢體作為試驗對象，況被告既有二次試驗結果，何不
      將二次試驗結果情形均登載於該試驗報告單，足見被告確
      有登載不實之情形。被告所辯平均值之算法，與所出具之
      試驗報告單之本旨有所違背，仍不能謂其僅因辦理不當，
      遽謂其不負登載不實之罪責。
（十一）綜右所述，本案事證已臻明確，被告前開所辯，均屬事
        後避重就輕，推諉卸責之詞，殊無可採。被告之犯行洵
        堪認定，應予依法論科。
四、核上訴人即被告丙○○所為，係犯刑法二百十三條之公務員
    職務上登載不實文書罪。原審因認被告犯行明確，予以論罪
    科刑，固非無見。惟查（一）貪污治罪條例第六條第一項第
    四款已於九十年十一月七日修正公布，並於九十年十一月九
    日施行，被告此部分比較新舊法之結果，自應適用有利於被
    告之新法，則依新法規定，被告之行為並未該當於該條例第
    六條第一項第四款之構成要件（詳如後述），原審裁判時未
    論及，自有未洽；（二）又被告僅係於職務上登載不實（即
    不實之試驗報告單，八五工材第Ａ０七三五號），嗣並無如
    何為自己有所主張而行使，是被告雖有將試驗報告單持交丁○○，其後丁○○自己行使或交由他人行使，難認係出自被
    告授意，或被告與之有何犯意之聯絡，實難遽認被告係觸犯
    第二百十六條、二百十三條之行使公務員職務上登載不實文
    書罪，尤無先後二次之犯行（詳如後述），應依連續犯之問
    題。原判決遽以被告將不實之試驗報告單提出予丁○○即認
    係行使，亦有未合，無從維持。被告上訴意旨否認犯罪，徒
    執陳詞指摘原判決不當，雖無可取，惟原判決既有可議，自
    應由本院將被告部分撤銷改判。爰審酌被告身為國家之公務
    員，竟不知恪盡職守、無視所出具之成大檢驗報告對於社會
    大眾之公信力，而將不實事項登載於職務上所掌之公文書，
    犯後猶飾詞圖卸，態度難謂良好等一切情狀，量處如主文第
    二項所示之刑，以資懲儆。又被告前未曾受有期徒刑以上刑
    之宣告，有台灣高等法院被告全國前案紀錄表在卷可憑，又
    被告經此案教訓後，於本院審理中有語無倫次現象，其精神
    狀態亦明顯出現異常，且已於成功大學辦理退休，信無再犯
    之虞，且審酌共犯丁○○、林森茂亦均緩刑參年確定等情，
    本院因認所宣告之刑以暫不執行為適當，併諭知緩刑三年，
    以勵自新。
五、公訴意旨另以：被告丙○○係依據法令從事公務之人員。於
    八十五年七月間，丁○○經由林森茂供應台灣省自來水公司
    南區工程處（以下簡稱自來水公司）辦理「高屏溪堰」─坪
    頂給水場水土保持及基椿承坎工程之第一批「蜂巢固格網」
    一萬二千餘平方公尺，明知該產品並非美國PRESTO公司之產
    品，卻向歐一震稱該「蜂巢固格網」部分係美國PRESTO公司
    之產品，並於八十五年七月三十一日辦理第一批供貨送驗，
    由自來水公司監工蘇俊維（另經原審為無罪判決確定）與山
    川公司不知情之監工巫永裕共同取樣，攜至國立成功大學與
    丁○○會合，由丁○○帶領至成大土木系材料實驗室，辦理
    送件掛號並代填送驗資料。被告即負責前開試樣之檢驗，並
    指定該系學生乙○○負責試驗，乙○○試驗後發現丁○○於
    八十五年七月三十一日所送驗之檢體試片厚度、重量不足，
    遂告知被告，被告竟意圖圖利丁○○，對於主管之事務，不
    依規定對送驗之試體進行檢驗作成報告，而以電話通知丁○○所送試片無法達到試驗要求，要求丁○○重行取樣送件，
    丁○○即通知林森茂另送較厚之樣品，復於八十五年八月五
    日，由丁○○在該新試片上偽簽巫永裕、蘇俊維之名字後，
    親交該新試體予被告替換原件，並要求被告不要對送檢試片
    作「抗紫外線碳墨含量」項目之試驗，試驗結果自行依檢驗
    要求填寫，被告亦依其請託，雖明知「抗紫外線碳墨含量」
    一項未作檢驗，逕填上要求範圍內合格之試驗結果，憑以製
    作虛偽不實之檢驗報告，交予丁○○經由山川公司向自來水
    公司申請估驗付款，獲取不法利益約七十餘萬元，因認被告
    另涉犯貪污治罪條例第六條第一項第四款圖利罪嫌及明知八
    十五年八月份送驗之試片並未作「抗紫外線碳墨含量」之測
    驗，竟於檢驗報告上填載合格，製作虛偽不實之檢驗報告，
    尚涉犯公務員登載不實罪之罪嫌。惟查：
（一）按貪污治罪條例第六條第一項第四款之規定已於九十年十
      一月七日以總統華總一義字第九二一七六四號
      令修正公布為「對於主管或監督之事務，明知違背法令，
      直接或間接圖自己或其他私人不法利益，因而獲得利益者
      」，並於九十年十一月九日施行，是以修正後之貪污治罪
      條例（下稱新法，以前則稱舊法）第六條第一項第四款較
      舊法增列「因而獲得利益者」之要件，而認應屬結果犯。
      則本件被告被訴涉犯自來水公司之圖利犯行，經本院更審
      函詢自來水公司函覆以：「前述工程（採用蜂巢固格網之
      施工方式），共給付合格蜂巢固格網材料費四百九十六萬
      三千零八十三元，給付予山川公司」等情，此有該公司九
      十年十一月二十九日（九十）台水南二所字第九五一九
      號函一紙附卷可憑（見本院上訴卷第一三九頁）；另查被
      告被訴涉犯上開南投縣政府主辦之道路工程圖利犯行，亦
      經原審函詢南投縣政府函覆以：「另台南縣調查站於八十
      六年四月十二日（八六）南市肅字第五三九號函調本
      工程全卷資料，本府於八十六年四月二十八日現場取樣（
      蜂巢固格網）與承包商親送成大試驗室，結果發現抗張強
      度、延伸率、方格尺村三項不合格，故本項工作項目（蜂
      巢固格網）不予計價給承包商」等情，亦有該縣政府八十
      九年一月二十四日（八九）投府建土字第八九一六六九
      三號函一紙在卷足憑（見原審卷第二宗第六九頁、及本院
      重上更一卷二宗第三九頁起附羅寅雄在調查站之筆錄），
      依前開二函文說明，自來水公司所給付之四百餘萬元係指
      已合格之蜂巢固格網，尚非不合格之蜂巢固格網，故此部
      分被告即未合致「因而獲得利益」之要件；另南投縣政府
      亦未給付分文，是以被告此部分亦未合致「因而獲得利益
      」之要件。則此部分不能證明被告犯罪。此外，復查無其
      他積極證據足認被告有何圖利犯行，惟此部分依公訴意旨
      與前開論罪科刑部分有牽連犯之裁判上一罪關係，爰不另
      為無罪之諭知。
（二）另查，所謂「抗紫外線碳墨含量」確有經過實驗，此經證
      人乙○○於調查站偵訊及原審審理中證述明確（見八十五
      年度聲監字第六二號第一一四、一一九、一二０頁、原
      審卷第二宗第九三頁），則被告此部分自不該當前開罪嫌
      。此外，復查無其他積極證據足認被告於此部分有何被訴
      公務員登載不實犯行，惟此部分與前開論罪科刑部分有連
      續犯之裁判上一罪關係，爰本於審判上不可分之原則，不
      另為無罪之諭知。
六、又本院前審判決（九十年度上訴字第一四一三號）所認定：
    八十五年七月間，丁○○經由林森茂供應工程第一批「蜂巢
    固格網」一萬二千餘平方公尺，明知該產品並非美國PRESTO
    公司之產品，卻向歐一震稱該「蜂巢固格網」部分係美國
    PRE- STO公司之產品，並於八十五年七月三十一日辦理第一
    批供貨送驗，由自來水公司監工蘇俊維與山川公司不知情之
    監工巫永裕共同取樣，攜至國立成功大學與丁○○會合，由
    丁○○帶領至成大土木系材料實驗室，辦理送件掛號並代填
    送驗資料。被告即負責前開試樣之檢驗，並指定該系學生乙○○負責試驗，乙○○試驗後發現丁○○等人於八十五年七
    月三十一日所送驗之檢體試片厚度、重量不足，遂告知被告
    ，被告竟基於概括之犯意，明知依規定須對該八十五年七月
    三十一日送驗之試體進行檢驗作成報告，竟捨此不由，而逕
    電知丁○○所送試片無法達到試驗要求，要求丁○○重行取
    樣送件，丁○○即通知林森茂另送較厚之樣品，復於八十五
    年八月五日，由丁○○親交該較厚之新試體予丙○○替換原
    件，嗣被告將檢驗申請單上收件日期由八十五年七月三十一
    日更改為八月五日，再由丁○○、乙○○在更正處簽名云云
    （第二頁第十三行至第三頁第七行），因認被告更改日期，
    亦涉犯刑法第二百十六條行使同法第二百十三條登載不實罪
    部分，因與檢察官所起訴之被告犯罪事實並非同一，有起訴
    書在卷可憑，亦未經檢察官究明以有裁判上一罪之關係予以
    併案，本院尚不得審判。
據上論斷，應依刑事訴訟法第369條第1項前段、第364條、第299
條第1項前段、刑法第213條、第74條第1款，判決如主文。
本案經檢察官羅清溪到庭執行職務。
中    華    民    國    95    年    3     月    7     日
                  刑事第三庭    審判長法  官  陳義仲
                                      法  官  陳顯榮
                                      法  官  宋明蒼
以上正本證明與原本無異。
如不服本判決，應於收受本判決後十日內向本院提出上訴書狀。
其未敘述上訴理由者並得於提起上訴後十日內向本院補提理由書
狀（均須按他造當事人之人數附繕本）「切勿逕送上級法院」。
                                      書記官  尤乃玉
中    華    民    國    95    年    3     月    8     日
附錄本案論罪科刑法條全文：
刑法第二百十三條：公務員明知為不實之事項，而登載於職務
                    上所掌之公文書，足以生損害於公眾或他
                    人者，處一年以上七年以下有期徒刑。


司法院資訊處製作；財團法人民間司法改革基金會備份。
